public_html/app/tools/lang/data/dict-vec-oxt/dictionaries/vec2.aff
FLAG UTF-8
SFX A èrver arvúo sèrver
SFX A èrver ervede sèrver
SFX A èrver ervege sèrver
SFX A èrver erveme/H sèrver
SFX A èrver ervemo/L sèrver
SFX A èrver erven/L sèrver
SFX A èrver ervendo/E sèrver
SFX A èrver ervene sèrver
SFX A èrver erveni/M sèrver
SFX A èrver ervense sèrver
SFX A èrver ervente sèrver
SFX A èrver erveralo/S sèrver
SFX A èrver erverami/K sèrver
SFX A èrver erveratu/O sèrver
SFX A èrver erverave/RT sèrver
SFX A èrver erveremo/L sèrver
SFX A èrver erveren/L sèrver
SFX A èrver ervereni/M sèrver
SFX A èrver erverense sèrver
SFX A èrver erveresi/P sèrver
SFX A èrver erveresiu/Q sèrver
SFX A èrver erverimo/L sèrver
SFX A èrver erverion/L sèrver
SFX A èrver erverioni/M sèrver
SFX A èrver erverionse sèrver
SFX A èrver erverisen/L sèrver
SFX A èrver erveriseni/M sèrver
SFX A èrver erverisense sèrver
SFX A èrver erverision/L sèrver
SFX A èrver erverisioni/M sèrver
SFX A èrver erverisionse sèrver
SFX A èrver erverisié/P sèrver
SFX A èrver erverisiéu/Q sèrver
SFX A èrver erverison/L sèrver
SFX A èrver erverisoni/M sèrver
SFX A èrver erverisonse sèrver
SFX A èrver erverié/P sèrver
SFX A èrver erveriéu/Q sèrver
SFX A èrver erveron/L sèrver
SFX A èrver erveroni/M sèrver
SFX A èrver erveronse sèrver
SFX A èrver erverà/JLNR sèrver
SFX A èrver erveràe/R sèrver
SFX A èrver erverè/JL sèrver
SFX A èrver erverèmi/K sèrver
SFX A èrver erveré/P sèrver
SFX A èrver erverémoi/M sèrver
SFX A èrver erverésimo/L sèrver
SFX A èrver erverésimoi/M sèrver
SFX A èrver erveréu/Q sèrver
SFX A èrver erverí/P sèrver
SFX A èrver ervería/JLNR sèrver
SFX A èrver erveríami/K sèrver
SFX A èrver erveríatu/O sèrver
SFX A èrver erveríe/JLR sèrver
SFX A èrver erveríelo/S sèrver
SFX A èrver erveríemi/K sèrver
SFX A èrver erverímoi/M sèrver
SFX A èrver erveríu/Q sèrver
SFX A èrver erverò/JL sèrver
SFX A èrver erveròmi/K sèrver
SFX A èrver ervese/I sèrver
SFX A èrver ervesi sèrver
SFX A èrver ervesta/I sèrver
SFX A èrver erveste/I sèrver
SFX A èrver ervesti/I sèrver
SFX A èrver ervesto/I sèrver
SFX A èrver erveva/JLPR sèrver
SFX A èrver erveve/JL sèrver
SFX A èrver ervevi/NP sèrver
SFX A èrver ervevo/JL sèrver
SFX A èrver ervime/H sèrver
SFX A èrver ervimo/L sèrver
SFX A èrver ervion/L sèrver
SFX A èrver ervione sèrver
SFX A èrver ervioni/M sèrver
SFX A èrver ervionse sèrver
SFX A èrver ervisen/L sèrver
SFX A èrver ervisene sèrver
SFX A èrver erviseni/M sèrver
SFX A èrver ervisense sèrver
SFX A èrver ervision/L sèrver
SFX A èrver ervisione sèrver
SFX A èrver ervisioni/M sèrver
SFX A èrver ervisionse sèrver
SFX A èrver ervisié/P sèrver
SFX A èrver ervisiéde/P sèrver
SFX A èrver ervisiége/P sèrver
SFX A èrver ervison/L sèrver
SFX A èrver ervisone sèrver
SFX A èrver ervisoni/M sèrver
SFX A èrver ervisonse sèrver
SFX A èrver erviven/L sèrver
SFX A èrver erviveni/M sèrver
SFX A èrver ervivense sèrver
SFX A èrver ervivion/L sèrver
SFX A èrver ervivioni/M sèrver
SFX A èrver ervivionse sèrver
SFX A èrver ervivié/P sèrver
SFX A èrver erviviéu/Q sèrver
SFX A èrver ervivon/L sèrver
SFX A èrver ervivoni/M sèrver
SFX A èrver ervivonse sèrver
SFX A èrver ervié/P sèrver
SFX A èrver erviéde/P sèrver
SFX A èrver erviége/P sèrver
SFX A èrver erviéu/Q sèrver
SFX A èrver ervon/L sèrver
SFX A èrver ervone sèrver
SFX A èrver ervoni/M sèrver
SFX A èrver ervonse sèrver
SFX A èrver ervuda sèrver
SFX A èrver ervude sèrver
SFX A èrver ervudi sèrver
SFX A èrver ervudo sèrver
SFX A èrver ervé/FP sèrver
SFX A èrver ervéa/JLPR sèrver
SFX A èrver ervéami/K sèrver
SFX A èrver ervéau/Q sèrver
SFX A èrver ervée/JL sèrver
SFX A èrver ervéelo/S sèrver
SFX A èrver ervéemi/K sèrver
SFX A èrver ervéi/NP sèrver
SFX A èrver ervéimo/L sèrver
SFX A èrver ervéimoi/M sèrver
SFX A èrver ervéitu/O sèrver
SFX A èrver ervémoi/M sèrver
SFX A èrver ervéndome/G sèrver
SFX A èrver ervéndomene/G sèrver
SFX A èrver ervéo/JL sèrver
SFX A èrver ervéomi/K sèrver
SFX A èrver ervésimo sèrver
SFX A èrver ervéu/Q sèrver
SFX A èrver ervévami/K sèrver
SFX A èrver ervévau/Q sèrver
SFX A èrver ervévelo/S sèrver
SFX A èrver ervévemi/K sèrver
SFX A èrver ervévimo/L sèrver
SFX A èrver ervévimoi/M sèrver
SFX A èrver ervévitu/O sèrver
SFX A èrver ervévomi/K sèrver
SFX A èrver erví/FP sèrver
SFX A èrver ervímoi/M sèrver
SFX A èrver ervíu/Q sèrver
SFX A èrver ervú sèrver
SFX A èrver ervúa sèrver
SFX A èrver ervúe sèrver
SFX A èrver ervúi sèrver
SFX A èrver ervúo sèrver
SFX A èrxer arxaralo/S vèrxer
SFX A èrxer arxarami/K vèrxer
SFX A èrxer arxaratu/O vèrxer
SFX A èrxer arxarave/RT vèrxer
SFX A èrxer arxaremo/L vèrxer
SFX A èrxer arxaren/L vèrxer
SFX A èrxer arxareni/M vèrxer
SFX A èrxer arxarense vèrxer
SFX A èrxer arxaresi/P vèrxer
SFX A èrxer arxaresiu/Q vèrxer
SFX A èrxer arxarimo/L vèrxer
SFX A èrxer arxarion/L vèrxer
SFX A èrxer arxarioni/M vèrxer
SFX A èrxer arxarionse vèrxer
SFX A èrxer arxarisen/L vèrxer
SFX A èrxer arxariseni/M vèrxer
SFX A èrxer arxarisense vèrxer
SFX A èrxer arxarision/L vèrxer
SFX A èrxer arxarisioni/M vèrxer
SFX A èrxer arxarisionse vèrxer
SFX A èrxer arxarisié/P vèrxer
SFX A èrxer arxarisiéu/Q vèrxer
SFX A èrxer arxarison/L vèrxer
SFX A èrxer arxarisoni/M vèrxer
SFX A èrxer arxarisonse vèrxer
SFX A èrxer arxarié/P vèrxer
SFX A èrxer arxariéu/Q vèrxer
SFX A èrxer arxaron/L vèrxer
SFX A èrxer arxaroni/M vèrxer
SFX A èrxer arxaronse vèrxer
SFX A èrxer arxarà/JLNR vèrxer
SFX A èrxer arxaràe/R vèrxer
SFX A èrxer arxarè/JL vèrxer
SFX A èrxer arxarèmi/K vèrxer
SFX A èrxer arxaré/P vèrxer
SFX A èrxer arxarémoi/M vèrxer
SFX A èrxer arxarésimo/L vèrxer
SFX A èrxer arxarésimoi/M vèrxer
SFX A èrxer arxaréu/Q vèrxer
SFX A èrxer arxarí/P vèrxer
SFX A èrxer arxaría/JLNR vèrxer
SFX A èrxer arxaríami/K vèrxer
SFX A èrxer arxaríatu/O vèrxer
SFX A èrxer arxaríe/JLR vèrxer
SFX A èrxer arxaríelo/S vèrxer
SFX A èrxer arxaríemi/K vèrxer
SFX A èrxer arxarímoi/M vèrxer
SFX A èrxer arxaríu/Q vèrxer
SFX A èrxer arxarò/JL vèrxer
SFX A èrxer arxaròmi/K vèrxer
SFX A èrxer arxede vèrxer
SFX A èrxer arxege vèrxer
SFX A èrxer arxeme/H vèrxer
SFX A èrxer arxemo/L vèrxer
SFX A èrxer arxen/L vèrxer
SFX A èrxer arxendo/E vèrxer
SFX A èrxer arxene vèrxer
SFX A èrxer arxeni/M vèrxer
SFX A èrxer arxense vèrxer
SFX A èrxer arxente vèrxer
SFX A èrxer arxese/I vèrxer
SFX A èrxer arxesi vèrxer
SFX A èrxer arxesta/I vèrxer
SFX A èrxer arxeste/I vèrxer
SFX A èrxer arxesti/I vèrxer
SFX A èrxer arxesto/I vèrxer
SFX A èrxer arxeva/JLPR vèrxer
SFX A èrxer arxeve/JL vèrxer
SFX A èrxer arxevi/NP vèrxer
SFX A èrxer arxevo/JL vèrxer
SFX A èrxer arxime/H vèrxer
SFX A èrxer arximo/L vèrxer
SFX A èrxer arxion/L vèrxer
SFX A èrxer arxione vèrxer
SFX A èrxer arxioni/M vèrxer
SFX A èrxer arxionse vèrxer
SFX A èrxer arxisen/L vèrxer
SFX A èrxer arxisene vèrxer
SFX A èrxer arxiseni/M vèrxer
SFX A èrxer arxisense vèrxer
SFX A èrxer arxision/L vèrxer
SFX A èrxer arxisione vèrxer
SFX A èrxer arxisioni/M vèrxer
SFX A èrxer arxisionse vèrxer
SFX A èrxer arxisié/P vèrxer
SFX A èrxer arxisiéde/P vèrxer
SFX A èrxer arxisiége/P vèrxer
SFX A èrxer arxison/L vèrxer
SFX A èrxer arxisone vèrxer
SFX A èrxer arxisoni/M vèrxer
SFX A èrxer arxisonse vèrxer
SFX A èrxer arxiven/L vèrxer
SFX A èrxer arxiveni/M vèrxer
SFX A èrxer arxivense vèrxer
SFX A èrxer arxivion/L vèrxer
SFX A èrxer arxivioni/M vèrxer
SFX A èrxer arxivionse vèrxer
SFX A èrxer arxivié/P vèrxer
SFX A èrxer arxiviéu/Q vèrxer
SFX A èrxer arxivon/L vèrxer
SFX A èrxer arxivoni/M vèrxer
SFX A èrxer arxivonse vèrxer
SFX A èrxer arxié/P vèrxer
SFX A èrxer arxiéde/P vèrxer
SFX A èrxer arxiége/P vèrxer
SFX A èrxer arxiéu/Q vèrxer
SFX A èrxer arxon/L vèrxer
SFX A èrxer arxone vèrxer
SFX A èrxer arxoni/M vèrxer
SFX A èrxer arxonse vèrxer
SFX A èrxer arxuda vèrxer
SFX A èrxer arxude vèrxer
SFX A èrxer arxudi vèrxer
SFX A èrxer arxudo vèrxer
SFX A èrxer arxé/FP vèrxer
SFX A èrxer arxéa/JLPR vèrxer
SFX A èrxer arxéami/K vèrxer
SFX A èrxer arxéau/Q vèrxer
SFX A èrxer arxée/JL vèrxer
SFX A èrxer arxéelo/S vèrxer
SFX A èrxer arxéemi/K vèrxer
SFX A èrxer arxéi/NP vèrxer
SFX A èrxer arxéimo/L vèrxer
SFX A èrxer arxéimoi/M vèrxer
SFX A èrxer arxéitu/O vèrxer
